【裁判字號】    98,消債更更,6
【裁判日期】    980320
【裁判案由】    更生程序
【裁判全文】
臺灣嘉義地方法院民事裁定           98年度消債更更字第6號
聲  請  人  甲○○
代  理  人  劉興文律師
上列聲請人因消費者債務清理事件聲請更生，對於中華民國97年
6月23日第一審裁定（本院97年度消債更字第26號）提起抗告，
經本院合議庭發回更審，本院裁定如下：
    主  文
債務人甲○○自民國九十八年三月二十日十五時起開始更生程序
。
命本院司法事務官進行本件更生程序。
    理  由
一、按債務人不能清償債務或有不能清償之虞者，得依本條例所
    定更生或清算程序，清理其債務，消費者債務清理條例第3
    條定有明文。再按債務人與金融機構協商成立者，不得聲請
    更生或清算。但因不可歸責於己之事由，致履行顯有重大困
    難者，不在此限；本條例施行前，債務人依金融主管機關協
    調成立之中華民國銀行公會會員辦理消費金融案件無擔保債
    務協商機制與金融機構成立之協商，準用前項之規定；債務
    人無擔保或無優先權之債務總額未逾新臺幣一千二百萬元者
    ，於法院裁定開始清算程序或宣告破產前，得向法院聲請更
    生；法院開始更生程序之裁定，應載明其年、月、日、時，
    並即時發生效力，復為同條例第151條第5、6項，第42條第1
    項及第45條第1項所明定。
二、本件聲請人主張：其有不能清償債務情事，前雖曾依金融主
    管機關協調成立之中華民國銀行公會會員辦理消費金融案件
    無擔保債務協商機制與最大債權銀行中國信託商業銀行（下
    稱中國信託）於民國95年4月間成立協商，每月應償還新臺
    幣（下同）21,871元，但因聲請人每月月薪約為27,000元左
    右，扣除必要生活費用後，聲請人幾乎無法維生，而不能清
    償債務，客觀上亦不可歸責於聲請人。且無擔保或無優先權
    之債務總額未逾1,200萬元，復未經法院裁定開始清算程序
    或宣告破產，爰聲請更生等語。
三、聲請人前於消費者債務清理條例施行前，依金融主管機關協
    調成立之中華民國銀行公會會員辦理消費金融案件無擔保債
    務協商機制與中國信託成立協商，雙方約定聲請人應自95年
    4月起，分80期，利率0％，每月清償21,871元，而聲請人自
    協商成立後依約繳納至97年3月毀諾，共繳納23期，有聲請
    人提出之債權人清冊、財團法人金融聯合徵信中心當事人綜
    合信用報告、協議書、無擔保債務還款計畫、中國信託代收
    業務繳款單（繳款紀錄）等為證，堪信為真實。
四、聲請人復主張其目前每月薪資所得約27,000元，經核與維娜
    斯國際有限公司出具聲請人97年1月至10月份薪資明細表，
    聲請人97年1月至10月實領薪資（扣除勞健保、代墊款）總
    計為279,807元，平均月薪資為27,981元等情約略相符，且
    較之聲請人95年平均每月薪資約37,647元、96年平均每月薪
    資31,720元，確實有逐年下降之趨勢，另參酌現今經濟狀況
    不佳，時難以期待短時間內有復原之可能，是本院認聲請人
    每月薪資應以27,981元為可採。
五、綜上，以債務人之每月收入27,981元，清償其依前揭協商每
    月應清償之金額21,871元後，僅餘6,110元，已然低於行政
    院主計處公告之96年度最低生活費用（以每年家庭收之調查
    ，計算出平均每人每月消費支出之百分之60作為最低生活費
    ），臺灣省平均每人每月最低生活費之9,509元，實有不足
    以支付聲請人每月生活必要費用之情事。是聲請人主張其有
    不可歸責於己之事由，致履行前揭協商之清償方案顯有重大
    困難乙節，應可相信。此外，本件又查無債務人有消費者債
    務清理條例第6條第3項、第8條或第46條各款所定駁回更生
    聲請之事由存在，則債務人聲請更生，於法尚無不符，應予
    准許，爰裁定如主文第1項所示。
六、次按法院裁定開始更生或清算程序後，得命司法事務官進行
    更生或清算程序，消費者債務清理條例第16條第1 項前段定
    有明文。本件債務人聲請更生，業經本院裁定准許開始更生
    程序，爰依前揭規定，命法事務官進行本件更生程序。
中    華    民    國    98    年    3     月    20    日
              民事第一庭    法      官  柯月美
以上為正本係照原本作成。
本件不得抗告。
本裁定已於98年3月20日15時公告。
中    華    民    國    98    年    3     月    20    日
                            書  記  官  李文政


司法院資訊處製作；財團法人民間司法改革基金會備份。
